【裁判字號】    98,上訴,1735
【裁判日期】    981008
【裁判案由】    違反毒品危害防制條例等
【裁判全文】
臺灣高等法院臺中分院刑事判決        98年度上訴字第1735號
上  訴  人  臺灣臺中地方法院檢察署檢察官
上  訴  人
即  被  告  乙○○
指定辯護人  本院公設辯護人丙○○
上列上訴人因被告違反毒品危害防制條例等案件，不服臺灣臺中
地方法院98年度訴字第765號，中華民國98年6月25日第一審判決
（起訴案號：臺灣臺中地方法院檢察署97年度偵字第11730、164
57、17263號），提起上訴，本院判決如下：
    主  文
上訴駁回。
    犯罪事實
一、乙○○明知海洛因、甲基安非他命業經主管機關公告列為第
    一、二級毒品，甲基安非他命亦為公告列管之禁藥，未經許
    可不得持有、販賣、轉讓，竟分別基於販賣第一級毒品海洛
    因及第二級毒品甲基安非他命以營利之犯意，於附表所示之
    時間分別以附表所示之電話與購買毒品者連繫，在附表所示
    之地點各販賣第一級毒品海洛因或第二級毒品甲基安非他命
    予附表所示之人，而販賣第一級毒品海洛因或第二級毒品甲
    基安非他命得逞。
二、其又另基於轉讓同屬禁藥及第二級毒品之甲基安非他命之犯
    意，於附表編號、所示之時間、地點無償轉讓同屬禁藥
    及第二級毒品之甲基安非他命少許（指一次施用之量）予癸○○各一次。
三、嗣經警於97年5月6日中午12時45分許，在臺中縣大甲鎮○○
    街2之1號前查獲乙○○，並扣得其所有預備供販賣及施用之
    第一級毒品之海洛因10小包（合計淨重0.7公克，空包裝總
    重2.62公克）。另於同日下午2時40分許，在臺中縣大甲鎮
    ○○路與開元路口前攔檢其所有，由許瑞芳（業經原審法院
    判處拘役55日確定）駕駛之車牌號碼MP-4295號自用小客車
    時，查獲其預備供販賣及施用之海洛因4小包（合計淨重1.4
    8公克，空包裝總重1.24公克）、不明粉末3包（合計淨重4.
    14公克，包裝總重0.82公克）、不明黑色種子1包（淨重0.5
    2公克，空包裝重0.34克）、不明透明結晶體1包（淨重1.19
    02公克，驗餘淨重1.1845公克）；同時查獲其施用毒品所用
    之玻璃吸食球管3支、安非他命吸食器1組、勺子2支、殘渣
    袋8個、帳冊1本、名片2張、分裝袋1批。復於同日晚上7時5
    5分許，在臺中縣大甲鎮○○路1號，主動交付其使用之行動
    電話2支（內各含門號0000000000號、0000000000號）。再
    於97年5月14日下午2時5分至20分許，在臺中縣大甲鎮○○
    路144號住處，扣得其所有供販賣毒品聯絡所用之000000000
    0號行動電話1支（內含以其名義申請之SIM卡）。
四、案經臺中縣警察局大甲分局、臺中市警察局第一分局分別報
    請臺灣臺中地方法院檢察署檢察官偵查起訴。
    理  由
壹、程序部分：
一、按被告以外之人於偵查中向檢察官所為陳述，除顯有不可信
    之情況者外，得為證據，刑事訴訟法第159條之1第2項定有
    明文。偵查中對被告以外之人（包括證人、鑑定人、告訴人
    、被害人及共同被告等）所為之偵查筆錄，或被告以外之人
    向檢察官所提之書面陳述，性質上均屬傳聞證據。惟現階段
    刑事訴訟法規定檢察官代表國家偵查犯罪、實施公訴，依法
    其有訊問被告、證人及鑑定人之權，證人、鑑定人且須具結
    ，而實務運作時，檢察官偵查中向被告以外之人所取得之陳
    述，原則上均能遵守法律規定，不致違法取供，其可信度極
    高，是被告以外之人前於偵查中已具結而為證述，除反對該
    項供述得具有證據能力之一方，已釋明「顯有不可信之情況
    」之理由外，不宜以該證人未能於審判中接受他造之反對詰
    問為由，即遽指該證人於偵查中之陳述不具證據能力。且所
    謂不可信性情況，法院應審酌被告以外之人於陳述時之外在
    環境及情況，例如：陳述時之心理狀況、有無受到外力干擾
    等，以為判斷之依據。本件證人蘇棋昌、子○○、己○○、
    庚○○、戊○○、丁○○、辛○○、巳○○、寅○○、丑○○、辰○○、卯○○、癸○○於臺灣臺中地方法院檢察署檢
    察官偵查中之陳述，均係以證人之身分陳述，經告以具結義
    務及偽證處罰後，命證人朗讀結文後具結，其係於負擔偽證
    罪之處罰心理下證述，並以具結擔保其供述之真實性，又無
    受其他不當外力干擾之情形，其等未曾提及檢察官在偵查時
    有不法取供之情形，依上說明，其等於上開偵查中之證言自
    均具有證據能力。
二、復按被告以外之人（包括證人、鑑定人、告訴人、被害人及
    共同被告等）於審判外之陳述，雖不符刑事訴訟法第159條
    之1至之4等4條之規定，而經當事人於審判程序同意作為證
    據，法院審酌該言詞陳述或書面陳述作成時之情況，認為適
    當者，亦得為證據；當事人、代理人或辯護人於法院調查證
    據時，知有刑事訴訟法第159條第1項不得為證據之情形，而
    未於言詞辯論終結前聲明異議者，視為有前項之同意，同法
    第159條之5定有明文。立法意旨在於傳聞證據未經當事人之
    反對詰問予以核實，原則上先予排除。惟若當事人已放棄反
    對詰問權，於審判程序中表明同意該等傳聞證據可作為證據
    ；或於言詞辯論終結前未聲明異議，基於尊重當事人對傳聞
    證據之處分權，及證據資料愈豐富，愈有助於真實發見之理
    念，且強化言詞辯論主義，使訴訟程序得以順暢進行，上開
    傳聞證據亦均具有證據能力。本件證人蘇棋昌、子○○、己○○、庚○○、戊○○、丁○○、辛○○、巳○○、寅○○
    、丑○○、辰○○、卯○○、癸○○於警詢中之陳述，其性
    質雖屬傳聞證據，且查無符合同法第159條之1至之4等情形
    ；然其等所為之上開警詢筆錄內容，業經原審審理時予以提
    示並告以要旨，且各經檢察官、被告及指定辯護人等表示意
    見，被告及指定辯護人並當庭表示無意見。當事人既已知上
    述警詢筆錄乃傳聞證據，然均未於言詞辯論終結前對該等筆
    錄內容聲明異議，依上開規定，是其等於警詢中之證言已擬
    制同意其有證據能力，本院審酌上開筆錄作成時，應無不當
    取供之情形，認為以之作為本案之證據亦屬適當，是其等於
    警詢中之陳述自均具有證據能力。
三、末按傳聞法則乃對於被告以外之人於審判外之言詞或書面陳
    述而為之規範。本案卷附之電話通聯紀錄、通聯調閱查詢單
    、扣案電話翻拍照片、許瑞芳駕駛車牌號碼MP-4295號汽車
    查獲現場、扣押物品照片、驗尿報告均係以科學、機械之方
    式，分別對當時現場狀況及行動電話通話情形所為忠實且正
    確之記錄；扣案NOKIA3310型行動電話1支（含SIM卡）、海
    洛因10小包（扣案時持有人為被告，重量詳如事實欄所示）
    、海洛因4小包（扣案時持有人為許瑞芳，重量詳如事實欄
    所示）、安非他命吸食器1支（扣案時由丁○○持有）、安
    非他命7包毛重共計1.88公克（扣案時為壬○○持有）、安
    非他命殘渣袋1個，及安非他命吸食器1組（扣案時為寅○○
    持有）、0000000000門號SIM卡1枚及Doshion S388型行動電
    話1支（扣案時為癸○○持有）、0000000000號SIM卡及MOTO
    ROLLA牌V188型手機1支（扣案時為巳○○持有）、海洛因1
    包（毛重0.23公克，扣案時為卯○○持有）係屬物證，性質
    上並非供述證據，無刑事訴訟法第159條第1項規定傳聞法則
    之適用，以上書證與本案待證事實具有自然之關聯性，且無
    證據證明係實施刑事訴訟程序之公務員因違背法定程序而取
    得之物，自得作為證據，合先敘明。
貳、實體方面：
一、訊據上訴人即被告乙○○固坦承有部分交付毒品予如附表所
    示之人，並收取價金之事實，及曾提供甲基安非他命1次予
    癸○○施用，但認原判決認定之販賣第一、二級毒品犯行，
    有部分與事實不符。其於原審審理中則坦承有在附表編號一
    至、至所示之時地，各交付該編號所示之毒品予蘇棋
    昌、子○○、己○○、庚○○、戊○○、丁○○、辛○○、
    巳○○、卯○○、寅○○，坦承交付毒品予丑○○二次、辰
    ○○三次，並坦承附表編號之犯行；然矢口否認有附表編
    號一至所示販賣毒品犯行及附表編號轉讓禁藥犯行，辯
    稱：伊係幫忙上開人等購買毒品施用，收取之金錢均交付上
    手，伊沒有營利賺錢，另有合資購買之情形；附表編號之
    時地伊未曾免費提供毒品給癸○○云云。惟查：
  (一)、附表編號一至所示各該購毒者，均係以打同一支電話之
      方式約明一定之毒品種類、數量及價格再約定交付毒品之
      地點，由被告親赴現場完成毒品交易，並未言明雙方合資
      購買等情，業據證人蘇棋昌、子○○、己○○、庚○○、
      戊○○、丁○○、辛○○、巳○○、寅○○、丑○○、辰
      ○○於原審到庭結證明確，並經上開證人及證人卯○○於
      警詢、偵訊中結證明確，而依卷附0000000000號行動電話
      通聯紀錄顯示，該支電話專由被告使用，且與其聯絡之人
      幾均僅提及毒品之事，且次數頻繁，有上開電話之通聯譯
      文1份在卷可憑，顯見該門號為被告專用以販毒之聯絡電
      話。審之販賣毒品之刑責極重，眾所皆知，更何況被告有
      多次毒品前科紀錄，有臺灣高等法院被告前案紀錄表一份
      在卷可憑，當知之甚詳，其上開聯絡交付毒品之過程，倘
      非有利可圖，何以被告甘冒重責而為？是被告辯稱伊僅係
      幫忙調毒品或合資購買，伊沒有賺錢營利云云，均非可採
      。
  (二)、又附表編號至所示之販賣第二級毒品犯行，業經證人
      丑○○於原審到庭結證明確，核與其於警詢、偵查中歷次
      證述情節相符，復有通聯譯文（他卷(二)第124、125頁）附
      卷可憑。依上開通聯紀錄顯示，其用語如：「現在要拿一
      張啦」、「多放一些」、「常常跟你拿，再儘量用好一點
      的」、「像上次那都已經離譜了，還比那個還差」等，均
      顯示被告就所交付之毒品數量、品質，有相當程度之控制
      能力，足見被告確係意圖營利販賣第二級毒品給丑○○。
      而依上開譯文顯示，被告與丑○○各於97年4月12日、4月
      27日、4月29日各約在土地公廟；97年4月17日約在大甲高
      工交易毒品，且依譯文內容，顯然被告均同意前往，被告
      辯稱僅幫丑○○調過二次毒品云云，自不足採信。
  (三)、另就附表編號至所示之販賣毒品犯行，次數與被告坦
      承交付毒品予辰○○之次數相同。被告雖曾辯稱：附表編
      號之時地，伊係免費提供毒品，而未收取對價，另二次
      交付毒品之地點均在土地公廟前云云。但查：被告與辰○○於97年4月5日之通聯譯文顯示（見他字卷(二)第141頁）
      「我目揪阿不會走」、「不會走」、「對」、「哪會這樣
      」、「我比較重癮」、「我等一下再拿給你」、「這是我
      的電話」、「可能不好喔」、「怎樣講」、「因為那個都
      這樣」、「不然再試一下」、「我在拿這個都一樣」、「
      都無效」、「但是外面沒人講」、「看你怎樣」、「我問
      我朋友，他說都沒動過」、「再一點讓我止癮一下」、「
      你過來土地公廟這邊」，顯然上開時地，證人辰○○應係
      向被告取得毒品施用後，因效果不佳而與被告討論毒品之
      品質，是以證人辰○○於原審審理時所結證稱：該次並未
      交易毒品云云，不足採信，仍以其於警詢、偵查中所證情
      節較為可採。另證人辰○○對於附表編號於龍園餐廳外
      之交易，於警詢、偵查中就交易金額為5百、1千元不同之
      供述，經原審交互詰問時，對於交易金額亦不復記憶，惟
      堅稱被告有拿取對價等語。參以上開日期之通聯譯文為「
      我現在去龍園跟你拿」、「好」、「用好一點，我的腳也
      很多，以後都你拿」、「見面再講」等語，雖未提及價格
      ，然證人辰○○於上開電話中表示要被告提供品質好一點
      的毒品，往後證人及證人之「腳仔」要繼續向被告拿毒品
      ，顯然被告係基於營利之意圖而為毒品交付之行為，自無
      可能免費提供證人辰○○施用。況97年4月6日當天，被告
      與證人係在婚宴場地外交易，業經證人辰○○於警詢中證
      述明確，並經為被告自承在卷，證人對於當日交易毒品之
      事，自當較有記憶，證人辰○○應無誤記之可能；僅證人
      對於交付金額為5百元、1千元不同之供述，依罪疑有利於
      被告之法理，應認定為該次之交易金額為5百元。另依97
      年4月11日之通聯譯文所示（見他字卷(二)第143頁），證人
      辰○○表示「你現在馬上去跟人家拿一千塊查某仔到這裡
      來」、「現在哦」、「快點已經在啼啊，快點」、「好，
      我打電話跟人家拿」，顯見證人辰○○於當日要求被告到
      伊住處交付第一級毒品，代價1千元，應以其於警詢中供
      稱：「當日我藥癮發作，我打電話向欣宏買1千元之海洛
      因，叫他送到我住所，他就拿1千元之的海洛因到我住所
      給我」等語，較其於原審結證稱：伊是在甲后路與被告所
      指定之人交易毒品云云，為可採。被告辯稱伊沒有在證人
      辰○○之住處交付毒品予辰○○云云，亦不足採。
  (四)、另查本案被告於警訊及偵查中均坦承在臺中縣大甲鎮○○
      路租屋處，曾免費提供第二級毒品甲基安非他命予癸○○
      施用（見他卷(一)第77頁），核與證人癸○○於偵訊中結證
      情節相符，證人癸○○於原審審理時結證稱：被告未曾在
      上開被告租屋處無償提供第二級毒品予證人施用云云，顯
      係迴護被告之詞，不足採信，被告辯稱未曾在上開租屋處
      無償提供第二級毒品甲基安非他命予癸○○施用云云，亦
      不足採信。
  (五)、此外復有NOKIA牌3310型行動電話1支（含SIM卡）、海洛
      因10小包（扣案時持有人為被告，重量詳如事實欄所示）
      、海洛因4小包（扣案時持有人為許瑞芳，重量詳如事實
      欄所示）、安非他命吸食器1支（扣案時由丁○○持有）
      、安非他命7包毛重共計1.88公克（扣案時為壬○○持有
      ）、安非他命殘渣袋1個及安非他命吸食器1組（扣案時為
      寅○○持有）、0000000000門號SIM卡1枚及Doshion S388
      型行動電話1支（扣案時為癸○○持有）、0000000000號S
      IM及MOTOROLLA牌V188型手機1支（扣案時為巳○○持有）
      、海洛因1包（毛重0.23公克，扣案時為卯○○持有）扣
      案可稽，並有乙○○0000000000號電話通聯紀錄（一分局
      警卷177頁）、乙○○上開電話扣案電話翻拍照片（偵117
      30卷(二)第20頁）、許瑞芳駕駛車牌號碼MP-4295號汽車查
      獲現場、扣押物品照片（大甲警卷32至38頁）、法務部調
      查局人工鑑別編號000000000號濫用藥物實驗室鑑定書1紙
      （乙○○扣案毒品鑑定書，偵17263號卷第4頁）、法務部
      調查局97年7月7日調科壹字第09723029350號濫用藥物實
      驗室鑑定書1紙（附於97年毒偵字第2613號卷內）、壬○○0000000000號電話通聯譯文（一分局警卷64至66頁）、
      壬○○0000000000號電話通聯調閱查詢單（一分局警卷第
      68頁）、寅○○家中電話0000000000號電話通聯譯文（一
      分局警卷101頁）、上開電話通聯調閱查詢單（一分局警
      卷102頁）、辰○○0000000000號電話通聯譯文（他卷(一)
      頁108至116頁、他卷(二)第141至145頁）、辰○○上開電話
      電話通聯調閱查詢單（他卷(二)第148頁）、辰○○使用「
      小雅」卯○○0000000000號電話通聯譯文（他卷(一)第84至
      93頁、他卷(二)第146頁）、「小雅」卯○○上開電話通聯
      調閱查詢單（他卷(二)第147頁）、卯○○公共電話通聯譯
      文（一分局警卷114頁）、巳○○0000000000號通聯譯文
      （他卷(一)第134至136頁、一分局警卷151至153頁、巳○○
      上開電話通聯調閱查詢單（他卷(一)第137頁、一分局警卷1
      54頁）、巳○○驗尿報告（偵11730卷(一)第111頁)、子○○0000000000號電話通聯譯文（他卷(二)8至10頁、一分局
      警卷85至87頁）、子○○上開電話通聯調閱查詢單（他卷
      (二)11頁、一分局警卷88頁）、丑○○0000000000號電話通
      聯譯文（他卷(二)第125至126頁、一分局警卷94至95頁）、
      丑○○0000000000號電話通聯調閱查詢單（他卷(二)第125
      至126頁、一分局警卷96頁）、辛○○0000000000號電話
      通聯譯文（他卷(二)第109至112頁、一分局警卷48至51頁）
      、辛○○上開電話電話通聯調閱查詢單（他卷(二)第113頁
      、一分局警卷52頁）、己○○0000000000號通聯調閱查詢
      單（他卷(二)第40頁、一分局警卷25頁）、己○○上開電話
      電話通聯譯文（他卷(二)第41頁、一分局警卷24頁）、庚○○0000000000號電話通聯譯文（他卷(二)第55至56頁、一分
      局警卷41至42頁）、庚○○上開電話通聯調閱查詢單（他
      卷(二)第57頁、一分局警卷43頁）、戊○○0000000000號電
      話通聯調閱查詢單（他卷(二)第68頁、一分局警卷15頁）、
      戊○○上開電話電話通聯譯文（他卷(二)第69至76頁）、許
      文旺（戊○○父）0000000000號電話通聯調閱查詢單（一
      分局警卷14頁）、丁○○0000000000號電話通聯紀錄（他
      卷(二)26頁）、丁○○上開電話電話通聯譯文（他卷(二)第90
      至93頁、一分局警卷33至36頁）、丁○○0000000000號電
      話通聯紀錄（他卷(二)第94頁、一分局警卷37頁）、寅○○
      驗尿報告（偵17263卷第10頁）、癸○○驗尿報告（偵172
      63卷第12頁）、巳○○驗尿報告（偵17263卷第14頁）、
      壬○○驗尿報告（偵17263卷第16頁）、卯○○驗尿報告
      （偵17263卷第18頁）、丁○○驗尿報告（偵17263卷第20
      頁）附卷可憑，並經證人蘇棋昌（對於被告是否與其合資
      等情，以警訊、偵訊中所述證人向被告購買毒品為可採）
      及子○○、己○○、庚○○、戊○○、丁○○、辛○○、
      巳○○於警訊、偵訊及原審審理時，及證人卯○○於警訊
      、偵訊中證述明確。本案事證明確，被告附表編號所示之
      犯行均堪認定，依法應予論科。
二、查海洛因係毒品危害防制條例第2條第2項第1款所稱之第一
    級毒品；而甲基安非他命則係同條例第2項第2款所規定之第
    二級毒品，同時亦屬於藥事法所稱之「禁藥」（即藥事法第
    22條第1款所稱之「經中央衛生主管機關明令公告禁止製造
    、調劑、輸入、輸出、販賣或陳列之毒害藥品」）。明知為
    禁藥而轉讓者，藥事法第83條亦定有處罰明文。故行為人明
    知為禁藥即甲基安非他命而轉讓予他人者，除成立毒品危害
    防制條例第8條第2項之轉讓第二級毒品罪外，同時亦構成藥
    事法第83條第1項之轉讓禁藥罪，此係屬同一犯罪行為而同
    時有二種法律可資處罰之法條（規）競合情形，應依「重法
    優於輕法」、「後法優於前法」等法理，擇一處斷。而毒品
    危害防制條例第8條第2項轉讓第二級毒品罪之法定本刑為六
    月以上五年以下有期徒刑，得併科新台幣70萬元以下罰金。
    藥事法第83條第1項轉讓禁藥罪之法定本刑為七年以下有期
    徒刑，得併科新臺幣5百萬元以下罰金。且被告於本案所涉
    轉讓甲基安非他命之數量，亦無證據達於應依毒品危害防制
    條例第8條第6款及第9條之規定加重其刑至二分之一之情形
    。則藥事法第83條第1項之罪之法定本刑，顯較毒品危害防
    制條例第8條第2項之罪之法定本刑為重，依前述「重法優於
    輕法」之法理，就被告轉讓甲基安非他命部分之行為，自應
    優先適用藥事法第83條第1項之規定處斷（最高法院97年度
    台非字第397號刑事判決參照）。又被告犯罪後，毒品危害
    防制條例第4條，業經總統於98年5月20日公布修正，修正後
    關於販賣第一、二級毒品罪，均提高罰金刑額度，該修正後
    之規定，顯非較有利於被告，依刑法第2條第1項，仍應適用
    該次修正前之規定論科。是核被告附表編號七至十、十三至二十
    、至所為，係犯係修正前毒品危害防制條例第4條第1項
    之販賣第一級毒品罪；被告附表編號一至六、十一、十二、至
    所為，係犯修正前同條例第4條第2項之販賣第二級毒品罪
    ；附表編號、所為，係犯藥事法第83條第1項之轉讓禁
    藥罪。被告因販賣、轉讓而持有第一、二級毒品，均為販賣
    、轉讓禁藥之高度行為所吸收，均不另論罪。被告附表各編
    號之犯行，係於不同時地基於各別犯意為之，應分論併罰。
三、原審法院因認被告罪證明確，適用上開修正前毒品危害防制
    條例第4條第1項、第2項、第18條第1項前段、第19條第1項
    ，藥事法第83條第1項，刑法第11條、第59條、第51條第5款
    規定，先參酌本案被告販賣第一級毒品之犯行，數量非多，
    規模不大，所得分別大多僅有5百或1千元，情節尚非嚴重，
    惟販賣第一級毒品犯行，最重本刑為死刑、無期徒刑，被告
    因本身有施用毒品素行，有臺灣高等法院被告前案紀錄表一
    份附卷可憑，因而有販賣第一級毒品犯行，故認其犯罪之情
    狀顯可憫恕，縱科以最輕刑度仍嫌過重，乃就被告販賣第一
    級毒品犯行部分，依刑法第59條減輕其刑；復審酌被告有違
    反麻醉藥品管理條例案件、竊盜等不良素行，有臺灣高等法
    院被告前案紀錄表一份在卷可憑，因一時失慮而觸犯重典，
    每一次販賣毒品所得非多，犯後坦承大部分之交付他人毒品
    犯行，惟仍矢口否認販賣毒品及坦承一次轉讓毒品犯行之態
    度等一切情狀，認公訴人具體求刑有期徒刑無期徒刑應屬過
    重，依法分別量處如附表所示之刑，並定其應執行之刑為有
    期徒刑25年。並明扣案NOKIA3310型手機（含其內0000000
    000號SIM卡）係被告所有（門號亦以其名義辦理，有通聯調
    閱查詢單一紙附卷可憑），業據被告自承在卷，且上開電話
    均係被告與附表所示之對象聯絡購毒所用，有上開電話之通
    聯譯文附卷可憑，並經附表編號一至所示之人於警詢、偵
    訊及原審審理時證述明確，另經附表編號、之對象於警
    詢、偵訊中證述明確，依法併予宣告沒收；扣案之海洛因共
    計14包（扣案時為被告所持有者有10包，由被告之妻許瑞芳
    持有者有4包，重量分別如事實欄所示），均係被告所有，
    業據被告自承在卷，依上開毒品海洛因之數量非少，被告所
    持有之上開毒品顯非單純用來自己施用，應兼屬預備供販賣
    第一級毒品所用之物，依法亦應併予宣告沒收銷燬；至上開
    毒品海洛因之包裝袋並非違禁物，且既經驗出毒品與包裝袋
    之分別重量，自可析離，另依法宣告沒收。附表編號一至
    （除、之外）所示之販賣毒品所得應諭知沒收，如全部
    或一部不能沒收時，以其財產抵償，編號、之販賣毒品
    所得被告尚未收取，業據證人辛○○、證人寅○○於原審審
    理時結證明確，自無從諭知沒收；扣案不明粉末或種子，均
    驗無毒品反應，有行政院衛生署草屯療養院草療鑑字第0970
    003997號鑑定書、法務部調查局97年7月7日調科壹字第0972
    3029350號鑑定書附卷可憑，非違禁物且不能證明與本案犯
    罪事實有關，自不得宣告沒收；其餘扣案物品均不能案證明
    與本案販賣或轉讓毒品犯行有關，均不得於本案宣告沒收。
    核其認事用法均無違誤，量刑亦屬適當，應予維持。
四、檢察官上訴意旨雖以：原審法院就被告各次犯行，所宣告之
    刑共計達460年10月，如依據「限制加重原則」、「累進遞
    減原則」，所定執行刑，原應在有期徒刑16年以上，460年1
    0月以下酌定；然原審法院僅定應執行刑25年，未正確適用
    「限制加重原則」，對被告給予過度之刑罰折扣，難認妥適
    。又於定執行刑時漏未就從刑（沒收）部分，諭知應執行之
    刑，亦非適法云云。但參諸94年2月2日公布之刑法修正案，
    既廢除連續犯及常業犯之規定，為達罰當其罪，符合罪刑相
    當原則目的，自不宜以原有連續犯或常業犯量刑標準之舊思
    維，為數罪併罰定執行刑之依據。本件依刑法第51條第5款
    規定，就被告所犯各罪之宣告刑，僅能在有期徒刑16年以上
    ，至30年以下之間為裁量，原審法院既已審酌被告各次犯行
    之情節，均甚輕微，犯罪所得亦屬微薄，且大致坦承交付毒
    品之事實等情狀，因而定其應執行刑為有期徒刑25年，相較
    於法定裁量範圍，已屬中度以上，難認有輕縱之虞。又同一
    判決數罪併罰，如其中一罪宣告沒收，則關於沒收部分，既
    非刑法第51條第9款所謂宣告多數沒收之情形，即不發生定
    執行刑之問題。苟同一判決有二罪以上宣告沒收，而於定執
    行刑時，關於沒收部分未予定應執行之刑，因刑第51條第9
    款規定原為「宣告多數沒收者，併執行之」，故對於宣告多
    數之沒收，定其應執行之刑與否，結果並無不同，同一判決
    宣告多數之沒收，未予定其應執行之刑，亦尚難謂為違法（
    最高法院70年度第9次刑事庭會議決定可資參照）。檢察官
    認原判決未於定應執行刑時，同時諭知關於沒收部分之執行
    刑，難認適法，亦屬誤解，其上訴難認有理由。至被告上訴
    意旨空言否認部分犯行，並認原審法院量刑過重，而任執陳
    詞指摘原判決不當，亦無理由，均應予駁回。
據上論斷，應依刑事訴訟法第368條，判決如主文。
本案經檢察官甲○○到庭執行職務。
中    華    民    國    98    年    10    月    8     日
            刑事第六庭  審判長法  官  李  文  雄
                              法  官  林  靜  芬
                              法  官  邱  顯  祥
上列正本證明與原本無異。
如不服本判決應於收受送達後十日內向本院提出上訴書狀，其未
敘述上訴之理由者並得於提起上訴後十日內向本院補提理由書（
均須按他造當事人之人數附繕本）「切勿逕送上級法院」。
                              書記官  許  美  惠
中    華    民    國    98    年    10    月     8    日
附表：
┌──┬───┬──┬────┬────────────┬──────────────────┐
│編號│對  象│時間│地    點│方                    法│    主文                            │
├──┼───┼──┼────┼────────────┼──────────────────┤
│一  │壬○○│97年│臺中縣大│乙○○基於意圖營利以販賣│乙○○販賣第二級毒品，處有期徒刑柒年│
│    │      │2月 │甲鎮賢仁│第二級毒品安非他命之犯意│貳月。扣案之0000000000號行│
│    │      │中旬│路附近土│，由壬○○以0000000000號│動電話壹支（含ＳＩＭ卡）沒收；販賣毒│
│    │      │某日│地公廟  │電話撥打乙○○0000000000│品所得新台幣肆仟伍佰元沒收，如全部或│
│    │      │    │        │號電話聯絡，並於左列時地│一部不能沒收，以其財產抵償之。      │
│    │      │    │        │以新臺幣4500元的價格販賣│                                    │
│    │      │    │        │第二級毒品安非他命（重量│                                    │
│    │      │    │        │不詳）予壬○○，並當場收│                                    │
│    │      │    │        │取對價4500元而完成交易。│                                    │
├──┼───┼──┼────┼────────────┼──────────────────┤
│二  │同上  │97年│臺中縣大│乙○○基於意圖營利以販賣│乙○○販賣第二級毒品，處有期徒刑柒年│
│    │      │3月 │甲鎮賢仁│第二級毒品安非他命之犯意│貳月。扣案之0000000000號行│
│    │      │初某│路附近土│，由壬○○以0000000000號│動電話壹支（含ＳＩＭ卡）沒收；販賣毒│
│    │      │日  │地公廟  │電話撥打乙○○0000000000│品所得新台幣肆仟伍佰元沒收，如全部或│
│    │      │    │        │號電話聯絡，並於左列時地│一部不能沒收，以其財產抵償之。      │
│    │      │    │        │以新臺幣4500元的價格販賣│                                    │
│    │      │    │        │第二級毒品安非他命（重量│                                    │
│    │      │    │        │不詳）予壬○○，並當場收│                                    │
│    │      │    │        │取對價4500元而完成交易。│                                    │
├──┼───┼──┼────┼────────────┼──────────────────┤
│三  │同上  │97年│臺中縣大│乙○○基於意圖營利以販賣│乙○○販賣第二級毒品，處有期徒刑柒年│
│    │      │3月 │甲鎮賢仁│第二級毒品安非他命之犯意│貳月。扣案之0000000000號行│
│    │      │間某│路附近土│，由壬○○以0000000000號│動電話壹支（含ＳＩＭ卡）；販賣毒品所│
│    │      │日  │地公廟  │電話撥打乙○○0000000000│得新台幣肆仟伍佰元沒收，如全部或一部│
│    │      │    │        │號電話聯絡，並於左列時地│不能沒收，以其財產抵償之。          │
│    │      │    │        │以新臺幣4500元的價格販賣│                                    │
│    │      │    │        │第二級毒品安非他命（重量│                                    │
│    │      │    │        │不詳）予壬○○，並當場收│                                    │
│    │      │    │        │取對價4500元而完成交易。│                                    │
├──┼───┼──┼────┼────────────┼──────────────────┤
│四  │同上  │97年│臺中縣大│乙○○基於意圖營利以販賣│乙○○販賣第二級毒品，處有期徒刑柒年│
│    │      │3月 │甲鎮賢仁│第二級毒品安非他命之犯意│貳月。扣案之0000000000號行│
│    │      │底某│路附近土│，由子○○撥打乙○○0923│動電話壹支（含ＳＩＭ卡）沒收；販賣毒│
│    │      │日  │地公廟  │679521號電話聯絡，並於左│品所得新台幣肆仟伍百元沒收，如全部或│
│    │      │    │        │列時地以新臺幣4500元的價│一部不能沒收時，以其財產抵償之。    │
│    │      │    │        │格販賣第二級毒品安非他命│                                    │
│    │      │    │        │1包（重量不詳）予子○○ │                                    │
│    │      │    │        │，並當場收取對價4500元而│                                    │
│    │      │    │        │完成交易。              │                                    │
├──┼───┼──┼────┼────────────┼──────────────────┤
│五  │子○○│97年│臺中縣大│乙○○基於意圖營利以販賣│乙○○販賣第二級毒品，處有期徒刑柒年│
│    │      │4月 │甲鎮順天│第二級毒品安非他命之犯意│貳月。扣案之0000000000號行│
│    │      │2日 │路85巷口│，由子○○撥打乙○○0923│動電話壹支（含ＳＩＭ卡）沒收。販賣毒│
│    │      │    │        │679521號電話聯絡，並於左│品所得新台幣伍百元沒收，如全部或一部│
│    │      │    │        │列時地以新臺幣500元的價 │不能沒收時，以其財產抵償之。        │
│    │      │    │        │格販賣第二級毒品安非他命│                                    │
│    │      │    │        │1包（重量不詳）予子○○ │                                    │
│    │      │    │        │，並當場收取對價500元而 │                                    │
│    │      │    │        │完成交易。              │                                    │
├──┼───┼──┼────┼────────────┼──────────────────┤
│六  │同上  │97年│臺中縣大│乙○○基於意圖營利以販賣│乙○○販賣第二級毒品，處有期徒刑柒年│
│    │      │4月 │甲鎮陳欣│第二級毒品安非他命之犯意│貳月。扣案之0000000000號行│
│    │      │6日 │宏租屋處│，由子○○撥打乙○○0923│動電話壹支（含ＳＩＭ卡）沒收，販賣毒│
│    │      │    │附近OK便│679521號電話聯絡，並於左│品所得新台幣伍百元沒收，如全部或一部│
│    │      │    │利商店  │列時地以新臺幣500元的價 │不能沒收時，以其財產抵償之。        │
│    │      │    │        │格販賣第二級毒品安非他命│                                    │
│    │      │    │        │1包（重量不詳）予子○○ │                                    │
│    │      │    │        │，並當場收取對價500元而 │                                    │
│    │      │    │        │完成交易。              │                                    │
├──┼───┼──┼────┼────────────┼──────────────────┤
│七  │同上  │97年│臺中縣大│乙○○基於意圖營利以販賣│乙○○販賣第一級毒品，處有期徒刑拾陸│
│    │      │4月 │甲鎮中山│第一級毒品海洛因之犯意，│年。扣案之0000000000號行動│
│    │      │12日│路附近便│由子○○撥打乙○○092367│電話壹支（含ＳＩＭ卡）、毒品海洛因包│
│    │      │    │利商店  │9521號電話聯絡，並於左列│裝袋拾肆只均沒收，販賣毒品所得新台幣│
│    │      │    │        │時地以新臺幣1000元的價格│壹仟元沒收，如全部或一部不能沒收時，│
│    │      │    │        │販賣第一級毒品海洛因1包 │以其財產抵償之。扣案第一級毒品拾肆包│
│    │      │    │        │（重量不詳）予子○○，並│（其中拾包合計淨重零點柒公克，空包裝│
│    │      │    │        │當場收取對價1000元而完成│總重貳點陸貳公克，其中肆包合計淨重壹│
│    │      │    │        │交易。                  │點肆捌公克，空包裝重壹點貳肆公克，均│
│    │      │    │        │                        │不含包裝）沒收銷燬之。              │
├──┼───┼──┼────┼────────────┼──────────────────┤
│八  │同上  │97年│臺中縣大│乙○○基於意圖營利以販賣│乙○○販賣第一級毒品，處有期徒刑拾陸│
│    │      │4月 │甲鎮陳欣│第一級毒品海洛因之犯意，│年。扣案之0000000000號行動│
│    │      │13日│宏租屋處│由子○○撥打乙○○092367│電話壹支（含ＳＩＭ卡）、毒品海洛因包│
│    │      │    │附近OK便│9521號電話聯絡，並於左列│裝袋拾肆只均沒收，販賣毒品所得新台幣│
│    │      │    │利商店  │時地以新臺幣500元的價格 │伍佰元沒收，如全部或一部不能沒收時，│
│    │      │    │        │販賣第一級毒品海洛因1包 │以其財產抵償之。扣案第一級毒品拾肆包│
│    │      │    │        │（重量不詳）予子○○，並│（其中拾包合計淨重零點柒公克，空包裝│
│    │      │    │        │當場收取對價500元而完成 │總重貳點陸貳公克，其中肆包合計淨重壹│
│    │      │    │        │交易。                  │點肆捌公克，空包裝重壹點貳肆公克，均│
│    │      │    │        │                        │不含包裝）沒收銷燬之。              │
├──┼───┼──┼────┼────────────┼──────────────────┤
│九  │同上  │97年│臺中縣大│乙○○基於意圖營利以販賣│乙○○販賣第一級毒品，處有期徒刑拾陸│
│    │      │4月 │甲鎮陳欣│第一級毒品海洛因之犯意，│年。扣案之0000000000號行動│
│    │      │17日│宏租屋處│由子○○撥打乙○○092367│電話壹支（含ＳＩＭ卡）、毒品包裝袋拾│
│    │      │    │附近國小│9521號電話聯絡，並於左列│肆只均沒收，販賣毒品所得新台幣伍佰元│
│    │      │    │外面    │時地以新臺幣500元的價格 │沒收，如全部或一部不能沒收，以其財產│
│    │      │    │        │販賣第一級毒品海洛因1包 │抵償之。扣案第一級毒品拾肆包（其中拾│
│    │      │    │        │（重量不詳）予子○○，並│包合計淨重零點柒公克，空包裝總重貳點│
│    │      │    │        │當場收取對價500元而完成 │陸貳公克，其中肆包合計淨重壹點肆捌公│
│    │      │    │        │交易。                  │克，空包裝重壹點貳肆公克，均不含包裝│
│    │      │    │        │                        │）沒收銷燬之。                      │
├──┼───┼──┼────┼────────────┼──────────────────┤
│十  │同上  │97年│臺中縣大│乙○○基於意圖營利以販賣│乙○○販賣第一級毒品，處有期徒刑拾陸│
│    │      │5月 │甲高工附│第一級毒品海洛因之犯意，│年。扣案之0000000000號行動│
│    │      │5日 │近某處  │由子○○撥打乙○○092367│電話壹支（含ＳＩＭ卡）、海洛因包裝袋│
│    │      │時  │        │9521號電話聯絡，並於左列│拾肆只均沒收，販賣毒品所得新台幣伍佰│
│    │      │    │        │時地以新臺幣500元的價格 │元沒收，如全部或一部不能沒收，以其財│
│    │      │    │        │販賣第一級毒品海洛因1包 │產抵償之。扣案第一級毒品拾肆包（其中│
│    │      │    │        │（重量不詳）予子○○，並│拾包合計淨重零點柒公克，空包裝總重貳│
│    │      │    │        │當場收取對價500元而完成 │點陸貳公克，其中肆包合計淨重壹點肆捌│
│    │      │    │        │交易。                  │公克，空包裝重壹點貳肆公克，均不含包│
│    │      │    │        │                        │裝）沒收銷燬之。                    │
├──┼───┼──┼────┼────────────┼──────────────────┤
│十一  │己○○│97年│臺中縣大│乙○○基於意圖營利以販賣│乙○○販賣第二級毒品，處有期徒刑柒年│
│    │      │4月 │甲鎮德化│第二級毒品安非他命之犯意│貳月。扣案之0000000000號行│
│    │      │1日 │國小前  │，由己○○以0000000000號│動電話壹支（含ＳＩＭ卡）沒收。販賣毒│
│    │      │9時 │        │電話撥打乙○○0000000000│品所得新台幣壹仟伍佰元沒收，如全部或│
│    │      │許  │        │號電話聯絡，並於左列時地│一部不能沒收，以其財產抵償之。      │
│    │      │    │        │以新臺幣1500元的價格販賣│                                    │
│    │      │    │        │第二級毒品安非他命2包（ │                                    │
│    │      │    │        │重量不詳）予己○○，並當│                                    │
│    │      │    │        │場收取對價1500元而完成交│                                    │
│    │      │    │        │易。                    │                                    │
├──┼───┼──┼────┼────────────┼──────────────────┤
│十二  │庚○○│97年│臺中縣外│乙○○基於意圖營利以販賣│乙○○販賣第二級毒品，處有期徒刑柒年│
│    │      │4月 │埔鄉石頭│第二級毒品安非他命之犯意│貳月。扣案之0000000000號行│
│    │      │15日│公園外面│，由庚○○以0000000000號│動電話壹支（含ＳＩＭ卡）沒收。販賣毒│
│    │      │時  │        │電話撥打乙○○0000000000│品所得新台幣壹仟元沒收，如全部或一部│
│    │      │    │        │號電話聯絡，並於左列時地│不能沒收，以其財產抵償之。          │
│    │      │    │        │以新臺幣1000元的價格販賣│                                    │
│    │      │    │        │第二級毒品安非他命1包（ │                                    │
│    │      │    │        │重量不詳）予庚○○，並當│                                    │
│    │      │    │        │場收取對價1000元而完成交│                                    │
│    │      │    │        │易。                    │                                    │
├──┼───┼──┼────┼────────────┼──────────────────┤
│十三  │戊○○│97年│臺中縣大│乙○○基於意圖營利以販賣│乙○○販賣第一級毒品，處有期徒刑拾陸│
│    │（原名│3月 │甲鎮西濱│第一級毒品海洛因之犯意，│年。扣案之0000000000號行動│
│    │許富源│27日│大橋邊的│由戊○○以0000000000號電│電話壹支（含ＳＩＭ卡）只、毒品海洛因│
│    │）    │時  │便利商店│話撥打乙○○0000000000號│包裝袋拾肆只均沒收。販賣毒品所得新台│
│    │      │    │前      │電話聯絡，並於左列時地以│幣伍佰元沒收，如全部或一部不能沒收，│
│    │      │    │        │新臺幣500元的價格販賣第 │以其財產抵償之。扣案第一級毒品拾肆包│
│    │      │    │        │一級毒品海洛因1包（重量 │（其中拾包合計淨重零點柒公克，空包裝│
│    │      │    │        │ 不詳）予戊○○，並當場 │總重貳點陸貳公克，其中肆包合計淨重壹│
│    │      │    │        │ 取對價500元而完成交易。│點肆捌公克，空包裝重壹點貳肆公克，均│
│    │      │    │        │                        │不含包裝）沒收銷燬之。              │
├──┼───┼──┼────┼────────────┼──────────────────┤
│十四  │同上  │97年│臺中縣大│乙○○基於意圖營利以販賣│乙○○販賣第一級毒品，處有期徒刑拾陸│
│    │      │3月 │甲鎮大甲│第一級毒品海洛因之犯意，│年。扣案之0000000000號行動│
│    │      │28日│高工附近│由戊○○以0000000000號電│電話壹支（含ＳＩＭ卡）、毒品海洛因包│
│    │      │時  │        │話撥打乙○○0000000000號│裝袋拾肆只均沒收。販賣毒品所得新台幣│
│    │      │    │        │電話聯絡，並於左列時地以│伍百元沒收，如全部或一部不能沒收，以│
│    │      │    │        │新臺幣500元的價格販賣第 │其財產抵償之。扣案第一級毒品拾肆包（│
│    │      │    │        │一級毒品海洛因1包（重量 │其中拾包合計淨重零點柒公克，空包裝總│
│    │      │    │        │不詳）予戊○○，並當場收│重貳點陸貳公克，其中肆包合計淨重壹點│
│    │      │    │        │取對價500元而完成交易。 │肆捌公克，空包裝重壹點貳肆公克，均不│
│    │      │    │        │                        │含包裝）沒收銷燬之。                │
├──┼───┼──┼────┼────────────┼──────────────────┤
│十五  │同上  │97年│臺中縣大│乙○○基於意圖營利以販賣│乙○○販賣第一級毒品，處有期徒刑拾陸│
│    │      │3月 │甲鎮陳欣│第一級毒品海洛因之犯意，│年。扣案之0000000000號行動│
│    │      │29日│宏住處外│由戊○○以0000000000號電│電話壹支（含ＳＩＭ卡）、毒品海洛因包│
│    │      │時  │巷口    │話撥打乙○○0000000000號│裝袋拾肆只均沒收。販賣毒品所得新台幣│
│    │      │    │        │電話聯絡，並於左列時地以│伍佰元沒收，如全部或一部不能沒收，以│
│    │      │    │        │新臺幣500元的價格販賣第 │其財產抵償之。扣案第一級毒品拾肆包（│
│    │      │    │        │一級毒品海洛因1包（重量 │其中拾包合計淨重零點柒公克，空包裝總│
│    │      │    │        │不詳）予戊○○，並當場收│重貳點陸貳公克，其中肆包合計淨重壹點│
│    │      │    │        │取對價500元而完成交易。 │肆捌公克，空包裝重壹點貳肆公克，均不│
│    │      │    │        │                        │含包裝）沒收銷燬之。                │
├──┼───┼──┼────┼────────────┼──────────────────┤
│十六  │同上  │97年│臺中縣大│乙○○基於意圖營利以販賣│乙○○販賣第一級毒品，處有期徒刑拾陸│
│    │      │3月 │甲鎮大甲│第一級毒品海洛因之犯意，│年。扣案之0000000000號行動│
│    │      │31日│高工附近│由戊○○以0000000000號電│電話壹支（含ＳＩＭ卡）、毒品海洛因包│
│    │      │時  │乙○○租│話撥打乙○○0000000000號│裝袋拾肆只均沒收。販賣毒品所得新台幣│
│    │      │    │屋處外  │電話聯絡，並於左列時地以│伍佰元沒收，如全部或一部不能沒收，以│
│    │      │    │        │新臺幣500元的價格販賣第 │其財產抵償之。扣案第一級毒品拾肆包（│
│    │      │    │        │一級毒品海洛因1包（重量 │其中拾包合計淨重零點柒公克，空包裝總│
│    │      │    │        │不詳）予戊○○，並當場收│重貳點陸貳公克，其中肆包合計淨重壹點│
│    │      │    │        │取對價500元而完成交易。 │肆捌公克，空包裝重壹點貳肆公克，均不│
│    │      │    │        │                        │含包裝）沒收銷燬之。                │
├──┼───┼──┼────┼────────────┼──────────────────┤
│十七  │同上  │97年│臺中縣大│乙○○基於意圖營利以販賣│乙○○販賣第一級毒品，處有期徒刑拾陸│
│    │      │4月 │甲鎮大甲│第一級毒品海洛因之犯意，│年。扣案之0000000000號行動│
│    │      │13日│高工附近│由戊○○以0000000000號電│電話壹支（含ＳＩＭ卡）、毒品海洛因包│
│    │      │時  │乙○○租│話撥打乙○○0000000000號│裝袋拾肆只均沒收。販賣毒品所得新台幣│
│    │      │    │屋處外面│電話聯絡，並於左列時地以│伍佰元沒收，如全部或一部不能沒收，以│
│    │      │    │        │新臺幣500元的價格販賣第 │其財產抵償之。扣案第一級毒品拾肆包（│
│    │      │    │        │一級毒品海洛因1包（重量 │其中拾包合計淨重零點柒公克，空包裝總│
│    │      │    │        │不詳）予戊○○，並當場收│重貳點陸貳公克，其中肆包合計淨重壹點│
│    │      │    │        │取對價500元而完成交易。 │肆捌公克，空包裝重壹點貳肆公克，均不│
│    │      │    │        │                        │含包裝）沒收銷燬之。                │
├──┼───┼──┼────┼────────────┼──────────────────┤
│十八  │同上  │97年│臺中縣大│乙○○基於意圖營利以販賣│乙○○販賣第一級毒品，處有期徒刑拾陸│
│    │      │4月 │甲高工附│第一級毒品海洛因之犯意，│年。扣案之0000000000號行動│
│    │      │27日│近乙○○│由戊○○以0000000000號電│電話壹支（含ＳＩＭ卡）、毒品海洛因包│
│    │      │時  │的租屋處│話撥打乙○○0000000000號│裝袋拾肆只均沒收。販賣毒品所得新台幣│
│    │      │    │外      │電話聯絡，並於左列時地以│伍佰元沒收，如全部或一部不能沒收，以│
│    │      │    │        │新臺幣500元的價格販賣第 │其財產抵償之。扣案第一級毒品拾肆包（│
│    │      │    │        │一級毒品海洛因1包（重量 │其中拾包合計淨重零點柒公克，空包裝總│
│    │      │    │        │不詳）予戊○○，並當場收│重貳點陸貳公克，其中肆包合計淨重壹點│
│    │      │    │        │取對價500元而完成交易。 │肆捌公克，空包裝重壹點貳肆公克，均不│
│    │      │    │        │                        │含包裝）沒收銷燬之。                │
├──┼───┼──┼────┼────────────┼──────────────────┤
│十九  │同上  │97年│臺中縣大│乙○○基於意圖營利以販賣│乙○○販賣第一級毒品，處有期徒刑拾年│
│    │      │4月 │甲鎮大甲│第一級毒品海洛因之犯意，│陸年。扣案之0000000000號行│
│    │      │29日│鎮乙○○│由戊○○以0000000000號電│動電話壹支（含ＳＩＭ卡）、毒品海洛因│
│    │      │時  │的租屋外│話撥打乙○○0000000000號│包裝袋拾肆只均沒收。販賣毒品所得新台│
│    │      │    │        │電話聯絡，並於左列時地以│幣伍佰元沒收，如全部或一部不能沒收，│
│    │      │    │        │新臺幣500元的價格販賣第 │以其財產抵償之。扣案第一級毒品拾肆包│
│    │      │    │        │一級毒品海洛因1包（重量 │（其中拾包合計淨重零點柒公克，空包裝│
│    │      │    │        │不詳）予戊○○，並當場收│總重貳點陸貳公克，其中肆包合計淨重壹│
│    │      │    │        │取對價500元而完成交易。 │點肆捌公克，空包裝重壹點貳肆公克，均│
│    │      │    │        │                        │不含包裝）沒收銷燬之。              │
├──┼───┼──┼────┼────────────┼──────────────────┤
│二十  │丁○○│97年│臺中縣大│乙○○基於意圖營利以販賣│乙○○販賣第二級毒品，處有期徒刑柒年│
│    │      │4月 │甲鎮陳欣│第二級毒品安非他命之犯意│貳月。扣案之0000000000號行│
│    │      │6日 │宏住處附│，由丁○○以0000000000號│動電話壹支（含ＳＩＭ卡）沒收。販賣毒│
│    │      │時  │近土地公│電話撥打乙○○0000000000│品所得新台幣壹仟元沒收，如全部或一部│
│    │      │    │廟外    │號電話聯絡，並於左列時地│不能沒收，以其財產抵償之。          │
│    │      │    │        │以新臺幣1000元的價格販賣│                                    │
│    │      │    │        │第二級毒品安非他命1包（ │                                    │
│    │      │    │        │重量不詳）予丁○○，並當│                                    │
│    │      │    │        │場收取對價1000元而完成交│                                    │
│    │      │    │        │易。                    │                                    │
├──┼───┼──┼────┼────────────┼──────────────────┤
│  │同上  │97年│臺中縣大│乙○○基於意圖營利以販賣│乙○○販賣第二級毒品，處有期徒刑柒年│
│    │      │4月 │甲鎮體育│第二級毒品安非他命之犯意│貳月。扣案之0000000000號行│
│    │      │7日 │館外    │，由丁○○以0000000000號│動電話壹支（含ＳＩＭ卡）沒收。販賣毒│
│    │      │時  │        │電話撥打乙○○0000000000│品所得新台幣壹仟元沒收，如全部或一部│
│    │      │    │        │號電話聯絡，於左列時地以│不能沒收，以其財產抵償之。          │
│    │      │    │        │新臺幣1000元的價格販賣第│                                    │
│    │      │    │        │二級毒品安非他命1包（重 │                                    │
│    │      │    │        │量不詳），並由乙○○委由│                                    │
│    │      │    │        │不詳人士於左列時地將安非│                                    │
│    │      │    │        │他命交予丁○○，並當場收│                                    │
│    │      │    │        │取對價1000元而完成交易。│                                    │
├──┼───┼──┼────┼────────────┼──────────────────┤
│  │ 同上 │97年│臺中縣大│乙○○基於意圖營利以販賣│乙○○販賣第二級毒品，處有期徒刑柒年│
│    │      │4月 │甲鎮陳欣│第二級毒品安非他命之犯意│貳月。扣案之0000000000號行│
│    │      │9日 │宏住處附│，由丁○○借用邱仕泉所有│動電話壹支（含ＳＩＭ卡）沒收。販賣毒│
│    │      │    │近OK便利│之0000000000號電話撥打陳│品所得新台幣伍佰元沒收，如全部或一部│
│    │      │    │店外    │欣宏0000000000號電話聯絡│不能沒收，以其財產抵償之。          │
│    │      │    │        │，並於左列時地以新臺幣50│                                    │
│    │      │    │        │0元的價格販賣第二級毒品 │                                    │
│    │      │    │        │安非他命1包（重量不詳） │                                    │
│    │      │    │        │予丁○○，並當場收取對價│                                    │
│    │      │    │        │500元而完成交易。       │                                    │
├──┼───┼──┼────┼────────────┼──────────────────┤
│  │同上  │97年│臺中縣大│乙○○基於意圖營利以販賣│乙○○販賣第二級毒品，處有期徒刑柒年│
│    │      │5月 │甲鎮體育│第二級毒品安非他命之犯意│貳月。扣案之0000000000號行│
│    │      │1日 │館外    │，由丁○○以0000000000號│動電話壹支（含ＳＩＭ卡）沒收。販賣毒│
│    │      │    │        │電話撥打乙○○0000000000│品所得新台幣壹仟元沒收，如全部或一部│
│    │      │    │        │號電話聯絡，於左列時地以│不能沒收，以其財產抵償之。          │
│    │      │    │        │新臺幣1000元的價格販賣第│                                    │
│    │      │    │        │二級毒品安非他命1包（重 │                                    │
│    │      │    │        │量不詳）予丁○○，並由陳│                                    │
│    │      │    │        │欣宏委由不詳人士於左列時│                                    │
│    │      │    │        │地將安非他命交予丁○○，│                                    │
│    │      │    │        │並當場收取對價1000元而完│                                    │
│    │      │    │        │成交易。                │                                    │
├──┼───┼──┼────┼────────────┼──────────────────┤
│  │同上  │97年│臺中縣大│乙○○基於意圖營利以販賣│乙○○販賣第二級毒品，處有期徒刑柒年│
│    │      │5月 │甲鎮翡翠│第二級毒品安非他命之犯意│貳月。扣案之0000000000號行│
│    │      │3日 │園西餐廳│，由丁○○以0000000000號│動電話壹支（含ＳＩＭ卡）沒收。販賣毒│
│    │      │時  │外      │電話撥打乙○○0000000000│品所得新台幣壹仟元沒收，如全部或一部│
│    │      │    │        │號電話聯絡，並於左列時地│不能沒收，以其財產抵償之。          │
│    │      │    │        │以新臺幣1000元的價格販賣│                                    │
│    │      │    │        │第二級毒品安非他命1包（ │                                    │
│    │      │    │        │重量不詳）予丁○○，並當│                                    │
│    │      │    │        │場收取對價1000元而完成交│                                    │
│    │      │    │        │易。                    │                                    │
├──┼───┼──┼────┼────────────┼──────────────────┤
│  │辛○○│97年│臺中縣大│乙○○基於意圖營利以販賣│乙○○販賣第二級毒品，處有期徒刑柒年│
│    │      │4月 │甲鎮陳欣│第二級毒品安非他命之犯意│貳月。扣案之0000000000號行│
│    │      │22日│宏住處樓│，由辛○○以0000000000號│動電話壹支（含ＳＩＭ卡）沒收。販賣毒│
│    │      │    │下      │電話撥打乙○○0000000000│品所得新台幣壹仟元沒收，如全部或一部│
│    │      │    │        │號電話聯絡，並於左列時地│不能沒收，以其財產抵償之。          │
│    │      │    │        │以新臺幣1000元的價格販賣│                                    │
│    │      │    │        │第二級毒品安非他命1包（ │                                    │
│    │      │    │        │重量不詳）予辛○○，惟洪│                                    │
│    │      │    │        │永泉尚未交付1000元予陳欣│                                    │
│    │      │    │        │宏。                    │                                    │
├──┼───┼──┼────┼────────────┼──────────────────┤
│  │同上  │97年│臺中縣大│乙○○基於意圖營利以販賣│乙○○販賣第二級毒品，處有期徒刑柒年│
│    │      │4月 │甲鎮大甲│第二級毒品安非他命之犯意│貳月。扣案之0000000000號行│
│    │      │30日│高工外某│，由辛○○以0000000000號│動電話壹支（含ＳＩＭ卡）沒收。販賣毒│
│    │      │    │處      │電話撥打乙○○0000000000│品所得新台幣壹仟元沒收，如全部或一部│
│    │      │    │        │號電話聯絡，並於左列時地│不能沒收，以其財產抵償之。          │
│    │      │    │        │以新臺幣1000元的價格販賣│                                    │
│    │      │    │        │第二級毒品安非他命1包（ │                                    │
│    │      │    │        │重量不詳）予辛○○，並當│                                    │
│    │      │    │        │場收取對價1000元而完成交│                                    │
│    │      │    │        │易。                    │                                    │
├──┼───┼──┼────┼────────────┼──────────────────┤
│  │同上  │97年│臺中縣大│乙○○基於意圖營利以販賣│乙○○販賣第二級毒品，處有期徒刑柒年│
│    │      │5月 │甲鎮大甲│第二級毒品安非他命之犯意│貳月。扣案之0000000000號行│
│    │      │5日 │高工路邊│，由丁○○以0000000000號│動電話壹支（含ＳＩＭ卡）沒收。販賣毒│
│    │      │    │某處    │電話撥打乙○○0000000000│品所得新台幣壹仟元沒收，如全部或一部│
│    │      │    │        │號電話聯絡，並於左列時地│不能沒收，以其財產抵償之。          │
│    │      │    │        │以新臺幣1000元的價格販賣│                                    │
│    │      │    │        │第二級毒品安非他命1包（ │                                    │
│    │      │    │        │重量不詳）予丁○○，並當│                                    │
│    │      │    │        │場收取對價1000元而完成交│                                    │
│    │      │    │        │易。                    │                                    │
├──┼───┼──┼────┼────────────┼──────────────────┤
│  │丑○○│97年│臺中縣大│乙○○基於意圖營利以販賣│乙○○販賣第二級毒品，處有期徒刑柒年│
│    │      │4月 │甲鎮陳欣│第二級毒品安非他命之犯意│貳月，扣案之0000000000號行│
│    │      │12日│宏住處附│，由丑○○借用辛○○所有│動電話壹支（含ＳＩＭ卡）沒收。販賣毒│
│    │      │    │近土地公│0000000000號電話撥打陳欣│品所得新台幣伍百元沒收，如全部或一部│
│    │      │    │廟前    │宏0000000000號電話聯絡，│不能沒收，以財產抵償之。            │
│    │      │    │        │並於左列時地以新臺幣500 │                                    │
│    │      │    │        │元的價格販賣第二級毒品安│                                    │
│    │      │    │        │非他命1包（重量不詳）予 │                                    │
│    │      │    │        │丑○○，並當場收取對價  │                                    │
│    │      │    │        │500元而完成交易。       │                                    │
├──┼───┼──┼────┼────────────┼──────────────────┤
│  │同上  │97年│臺中縣大│乙○○基於意圖營利以販賣│乙○○販賣第二級毒品，處有期徒刑柒年│
│    │      │4月 │甲鎮陳欣│第二級毒品安非他命之犯意│貳月，扣案之0000000000號行│
│    │      │17日│宏住處附│，由丑○○以0000000000號│動電話壹支（含ＳＩＭ卡）沒收。販賣毒│
│    │      │    │近土地公│電話撥打乙○○0000000000│品所得新台幣壹仟元沒收，如全部或一部│
│    │      │    │廟前    │號電話聯絡，並於左列時地│不能沒收，以其財產抵償之。          │
│    │      │    │        │以新臺幣1000元的價格販賣│                                    │
│    │      │    │        │第二級毒品安非他命1包（ │                                    │
│    │      │    │        │重量不詳）予丑○○，並當│                                    │
│    │      │    │        │場收取對價1000元而完成交│                                    │
│    │      │    │        │易。                    │                                    │
├──┼───┼──┼────┼────────────┼──────────────────┤
│  │同上  │97年│臺中縣大│乙○○基於意圖營利以販賣│乙○○販賣第二級毒品，處有期徒刑柒年│
│    │      │4月 │甲鎮大甲│第二級毒品安非他命之犯意│貳月。扣案之0000000000號行│
│    │      │27日│高工附近│，由丑○○以0000000000號│動電話（含ＳＩＭ卡）沒收。販賣毒品所│
│    │      │    │某檳榔攤│電話撥打乙○○0000000000│得新台幣壹仟元沒收，如全部或一部不能│
│    │      │    │        │號電話聯絡，並於左列時地│沒收，以其財產抵償之。              │
│    │      │    │        │以新臺幣1000元的價格販賣│                                    │
│    │      │    │        │第二級毒品安非他命1包（ │                                    │
│    │      │    │        │重量不詳）予丑○○，並當│                                    │
│    │      │    │        │場收取對價1000元而完成交│                                    │
│    │      │    │        │易。                    │                                    │
├──┼───┼──┼────┼────────────┼──────────────────┤
│  │同上  │97年│臺中縣大│乙○○基於意圖營利以販賣│乙○○販賣第二級毒品，處有期徒刑柒年│
│    │      │4月 │甲鎮陳欣│第二級毒品安非他命之犯意│貳月。扣案之0000000000號行│
│    │      │29日│宏住處附│，由丑○○以0000000000號│動電話壹支（含ＳＩＭ卡）沒收。販賣毒│
│    │      │    │近土地公│電話撥打乙○○0000000000│品所得新台幣壹仟元沒收，如全部或一部│
│    │      │    │廟前    │號電話聯絡，並於左列時地│不能沒收，以其財產抵償之。          │
│    │      │    │        │以新臺幣1000元的價格販賣│                                    │
│    │      │    │        │第二級毒品安非他命1包（ │                                    │
│    │      │    │        │重量不詳）予丑○○，並當│                                    │
│    │      │    │        │場收取對價1000元而完成交│                                    │
│    │      │    │        │易。                    │                                    │
├──┼───┼──┼────┼────────────┼──────────────────┤
│  │辰○○│97年│臺中縣大│乙○○基於意圖營利以販賣│乙○○販賣第一級毒品，處有期徒刑拾陸│
│    │      │4月 │甲鎮陳欣│第一級毒品海洛因之犯意，│年。扣案之0000000000號行動│
│    │      │5日 │宏住處附│由辰○○以0000000000號電│電話壹肆支（含ＳＩＭ卡）、毒品海洛因│
│    │      │時  │近土地公│話撥打乙○○0000000000號│包裝袋拾只均沒收。販賣毒品所得新台幣│
│    │      │    │廟前    │電話聯絡，並於左列時地以│伍佰元沒收，如全部或一部不能沒收，以│
│    │      │    │        │新臺幣500元的價格販賣第 │其財產抵償之。扣案第一級毒品拾肆包（│
│    │      │    │        │一級毒品海洛因1包（重量 │其中拾包合計淨重零點柒公克，空包裝總│
│    │      │    │        │不詳）予辰○○，並當場收│重貳點陸貳公克，其中肆包合計淨重壹點│
│    │      │    │        │取對價500元而完成交易。 │肆捌公克，空包裝重壹點貳肆公克，均不│
│    │      │    │        │                        │含包裝）沒收銷燬之。                │
├──┼───┼──┼────┼────────────┼──────────────────┤
│  │同上  │97年│苗栗縣苑│乙○○基於意圖營利以販賣│乙○○販賣第一級毒品，處有期徒刑拾陸│
│    │      │4月 │裡鎮龍園│第一級毒品海洛因之犯意，│年。扣案之0000000000號行動│
│    │      │6日 │餐廳外  │由辰○○以0000000000號電│電話壹支（含ＳＩＭ卡）、毒品海洛因包│
│    │      │時  │        │話撥打乙○○0000000000號│裝袋拾肆只均沒收。販賣毒品所得新台幣│
│    │      │    │        │電話聯絡，並於左列時地以│伍佰元沒收，如全部或一部不能沒收，以│
│    │      │    │        │新臺幣500元的價格販賣第 │其財產抵償之。扣案第一級毒品拾肆包（│
│    │      │    │        │一級毒品海洛因1包（重量 │其中拾包合計淨重零點柒公克，空包裝總│
│    │      │    │        │不詳）予辰○○，並當場收│重貳點陸貳公克，其中肆包合計淨重壹點│
│    │      │    │        │取對價500元而完成交易。 │肆捌公克，空包裝重壹點貳肆公克，均不│
│    │      │    │        │                        │含包裝）沒收銷燬之。                │
├──┼───┼──┼────┼────────────┼──────────────────┤
│  │同上  │97年│臺中縣大│乙○○意圖營利，由辰○○│乙○○販賣第一級毒品，處有期徒刑拾陸│
│    │      │4月 │甲鎮甲后│以0000000000號電話撥打陳│年。扣案之0000000000號行動│
│    │      │11日│路辰○○│欣宏0000000000號電話聯絡│電話壹支（含ＳＩＭ卡）、毒品海洛因包│
│    │      │    │住處    │，而由乙○○左列時地以新│裝袋拾肆只均沒收。販賣毒品所得新台幣│
│    │      │    │        │臺幣1000元的價格交付第一│壹仟元沒收，如全部或一部不能沒收，以│
│    │      │    │        │級毒品海洛因1包（重量不 │其財產抵償之。扣案第一級毒品拾肆包（│
│    │      │    │        │詳）予辰○○，並當場收取│其中拾包合計淨重零點柒公克，空包裝總│
│    │      │    │        │對價1000元而完成交易。  │重貳點陸貳公克，其中肆包合計淨重壹點│
│    │      │    │        │                        │肆捌公克，空包裝重壹點貳肆公克，均不│
│    │      │    │        │                        │含包裝）沒收銷燬之。                │
├──┼───┼──┼────┼────────────┼──────────────────┤
│  │巳○○│97年│臺中縣大│乙○○基於意圖營利以販賣│乙○○販賣第一級毒品，處有期徒刑拾陸│
│    │      │4月 │甲鎮社尾│第一級毒品海洛因之犯意，│年。扣案之0000000000號行動│
│    │      │中旬│附近的土│由巳○○以0000000000號電│電話壹支（含ＳＩＭ卡）、毒品海洛因包│
│    │      │某日│地公廟旁│話撥打乙○○0000000000號│裝袋拾肆只均沒收。販賣毒品所得新台幣│
│    │      │    │        │行動電話聯絡，並於左列時│伍百元沒收，如全部或一部不能沒收，以│
│    │      │    │        │地以新臺幣500元的價格販 │其財產抵償之。扣案第一級毒品拾肆包（│
│    │      │    │        │賣第一級毒品海洛因1包（ │其中拾包合計淨重零點柒公克，空包裝總│
│    │      │    │        │重量不詳）予巳○○，並當│重貳點陸貳公克，其中肆包合計淨重壹點│
│    │      │    │        │場收取對價500元而完成交 │肆捌公克，空包裝重壹點貳肆公克，均不│
│    │      │    │        │易。                    │含包裝）沒收銷燬之。                │
├──┼───┼──┼────┼────────────┼──────────────────┤
│  │同上  │97年│臺中縣大│乙○○基於意圖營利以販賣│乙○○販賣第一級毒品，處有期徒刑拾陸│
│    │      │4月 │甲鎮開元│第一級毒品海洛因之犯意，│年。扣案之0000000000號行動│
│    │      │28日│路上陳欣│由巳○○以0000000000號電│電話壹支（含ＳＩＭ卡）、毒品海洛因包│
│    │      │    │宏租屋處│話撥打乙○○0000000000號│裝袋拾肆只均沒收。販賣毒品所得新台幣│
│    │      │    │        │行動電話聯絡，並於左列時│伍佰元沒收，如全部或一部不能沒收，以│
│    │      │    │        │地以新臺幣500元的價格販 │其財產抵償之。扣案第一級毒品拾肆包（│
│    │      │    │        │賣第一級毒品海洛因1包（ │其中拾包合計淨重零點柒公克，空包裝總│
│    │      │    │        │重量不詳）予巳○○，並當│重貳點陸貳公克，其中肆包合計淨重壹點│
│    │      │    │        │場收取對價500元而完成交 │肆捌公克，空包裝重壹點貳肆公克，均不│
│    │      │    │        │易。                    │含包裝）沒收銷燬之。                │
├──┼───┼──┼────┼────────────┼──────────────────┤
│  │同上  │97年│臺中縣大│乙○○基於意圖營利以販賣│乙○○販賣第一級毒品，處有期徒刑拾陸│
│    │      │5月 │甲鎮開元│第一級毒品海洛因之犯意，│年。扣案之0000000000號行動│
│    │      │初某│路上陳欣│由巳○○以0000000000號電│電話壹支（含ＳＩＭ卡）、毒品海洛因包│
│    │      │日  │宏租屋處│話撥打乙○○0000000000號│裝袋拾肆只均沒收。販賣毒品所得新台幣│
│    │      │    │        │行動電話聯絡，並於左列時│伍佰元沒收，如全部或一部不能沒收，以│
│    │      │    │        │地以新臺幣500元的價格販 │其財產抵償之。扣案第一級毒品拾肆包（│
│    │      │    │        │賣第一級毒品海洛因1包（ │其中拾包合計淨重零點柒公克，空包裝總│
│    │      │    │        │重量不詳）予巳○○，並當│重貳點陸貳公克，其中肆包合計淨重壹點│
│    │      │    │        │場收取對價500元而完成交 │肆捌公克，空包裝重壹點貳肆公克，均不│
│    │      │    │        │易。                    │含包裝）沒收銷燬之。                │
├──┼───┼──┼────┼────────────┼──────────────────┤
│  │卯○○│97年│臺中縣大│乙○○基於意圖營利以販賣│乙○○販賣第一級毒品，處有期徒刑拾陸│
│    │（綽號│3月 │甲鎮賢仁│第一級毒品海洛因之犯意，│年。扣案之0000000000號行動│
│    │小雅）│26日│路乙○○│由卯○○以公共電話撥打陳│電話壹支（含ＳＩＭ卡）、毒品海洛因包│
│    │      │時  │住處附近│欣宏0000000000號電話聯絡│裝袋拾肆只均沒收。販賣毒品所得新台幣│
│    │      │    │        │，並於左列時地以新臺幣50│伍佰元沒收，如全部或一部不能沒收，以│
│    │      │    │        │0元的價格販賣第一級毒品 │其財產抵償之。扣案第一級毒品拾肆包（│
│    │      │    │        │海洛因1包（重量不詳）予 │其中拾包合計淨重零點柒公克，空包裝總│
│    │      │    │        │卯○○，並當場收取對價  │重貳點陸貳公克，其中肆包合計淨重壹點│
│    │      │    │        │500元而完成交易。       │肆捌公克，空包裝重壹點貳肆公克，均不│
│    │      │    │        │                        │含包裝）沒收銷燬之。                │
├──┼───┼──┼────┼────────────┼──────────────────┤
│  │同上  │97年│臺中縣大│乙○○基於意圖營利以販賣│乙○○販賣第一級毒品，處有期徒刑拾陸│
│    │      │4月 │甲鎮賢仁│第一級毒品海洛因之犯意，│年。扣案之0000000000號行動│
│    │      │中旬│路乙○○│由卯○○以公共電話撥打陳│電話壹支（含ＳＩＭ卡）、毒品海洛因包│
│    │      │某日│住處附近│欣宏0000000000號電話聯絡│裝袋拾肆只均沒收。販賣毒品所得新台幣│
│    │      │時  │橋上    │，並於左列時地以新臺幣10│壹仟元沒收，如全部或一部不能沒收，以│
│    │      │    │        │00元的價格販賣第一級毒品│其財產抵償之。扣案第一級毒品拾肆包（│
│    │      │    │        │海洛因1包（重量不詳）予 │其中拾包合計淨重零點柒公克，空包裝總│
│    │      │    │        │卯○○，並當場收取對價  │重貳點陸貳公克，其中肆包合計淨重壹點│
│    │      │    │        │1000元而完成交易。      │肆捌公克，空包裝重壹點貳肆公克，均不│
│    │      │    │        │                        │含包裝）沒收銷燬之。                │
├──┼───┼──┼────┼────────────┼──────────────────┤
│  │寅○○│97年│臺中縣大│乙○○基於意圖營利以販賣│乙○○販賣第一級毒品，處有期徒刑拾陸│
│    │（綽號│4月 │甲鎮華豐│第一級毒品海洛因之犯意，│年。扣案之0000000000號行動│
│    │大貼仔│21日│汽車駕訓│由寅○○以家裡電話04-268│電話壹支（含ＳＩＭ卡）、毒品海洛因包│
│    │）    │時  │班前    │78782號撥打乙○○0000000│裝袋拾肆只均沒收。扣案第一級毒品拾肆│
│    │      │    │        │521號電話聯絡，並於左列 │包（其中拾包合計淨重零點柒公克，空包│
│    │      │    │        │時地以新臺幣500元的價格 │裝總重貳點陸貳公克，其中肆包合計淨重│
│    │      │    │        │販賣第一級毒品海洛因1包 │壹點肆捌公克，空包裝重壹點貳肆公克，│
│    │      │    │        │（重量不詳）予寅○○，惟│均不含包裝）沒收銷燬之。販賣毒品所得│
│    │      │    │        │並未當場收取對價500元。 │新台幣伍佰元沒收，如全部或一部不能沒│
│    │      │    │        │                        │收，以其財產抵償之。                │
├──┼───┼──┼────┼────────────┼──────────────────┤
│  │癸○○│97年│臺中縣大│乙○○基於轉讓禁藥第二級│乙○○明知為禁藥而轉讓，處有期徒刑伍│
│    │      │4月 │甲鎮開元│毒品甲基安非他命之犯意，│月。                                │
│    │      │初某│路乙○○│於左列時地，免費轉讓數量│                                    │
│    │      │日  │租屋處  │不詳之第二級毒品甲基安非│                                    │
│    │      │    │        │他命1次，供癸○○施用。 │                                    │
├──┼───┼──┼────┼────────────┼──────────────────┤
│  │同上  │97年│臺中縣德│乙○○基於轉讓禁藥第二級│乙○○明知為禁藥而轉讓，處有期徒刑伍│
│    │      │5月 │化國小附│毒品甲基安非他命之犯意，│月。                                │
│    │      │3日 │近（起訴│於左列時地，免費轉讓數量│                                    │
│    │      │時  │書誤載為│不詳之第二級毒品甲基安非│                                    │
│    │      │    │大甲鎮開│他命1次，供癸○○施用。 │                                    │
│    │      │    │元路陳欣│                        │                                    │
│    │      │    │宏租屋處│                        │                                    │
│    │      │    │）      │                        │                                    │
└──┴───┴──┴────┴────────────┴──────────────────┘


司法院資訊處製作；財團法人民間司法改革基金會備份。
